# 求助chenyiwei老师一个关于固定资产的问题

提问人：verylily 时间：2020-09-28 12:33:08
陈老师，您好：
我司采购了一批固定资产，按照合同约定，采购到一定的数量，价格优惠， 2019 年的时候，我们按照A价格确定了固定资产原值，开始计提折旧，但是最近，按照合同约定，我们采购数量达到要求了，价格变成了B，请问，原先按照A价格确定的固定资产原值，需要修改成B吗，如果要修改原值为B，累计折旧需要调整嘛？

回答人：chenyiwei
原先以价格A作为原值相当于暂估入账，现在调整为较低的价格B，应将差价冲减固定资产原值，但对此前已计提的折旧不进行追溯调整。后续按调整后的账面价值在剩余使用年限内计提折旧。